# 请教陈版--投入法变产出法

提问人：王煎饼 时间：2020-10-12 15:53:00
请教陈版，客户在旧收入准则下，采用“根据实际成本占预计总成本的比例确定完工进度”（投入法），今年因实施新准则，是否可以直接在会计政策-收入部分，修改为“本公司与客户之间的提供服务合同通常包含工程服务等履约义务，由于本公司履约的同时客户即取得并消耗本公司履约所带来的经济利益，本公司将其作为在某一时段内履行的履约义务，按照履约进度确认收入。对于有明确的产出指标的服务合同，本公司按照产出法确定提供服务的履约进度”
上述变更是否应当单独披露方法的变更。

回答人：chenyiwei
这个问题应结合新旧收入准则的过渡衔接的整体问题一并予以考虑。在新旧准则衔接这个特定时点上，由此导致的差异可以作为会计政策变更的一部分调整期初留存收益。后续正常执行新收入准则期间，如果再发生履约进度计量方法的变动，就应当作为会计估计变更处理了。